# 关于政府补助与租赁并存使用权资产的会计处理

提问人：wangjiao0451 时间：2022-01-17 23:48:11
请教陈版主：
A公司 2020 年 12 月与区政府签订合作协议，双方约定，A公司落户该区，且承诺落地起 10 年内累计在该区缴纳经常性税收不少于 10 亿元。区政府给予一系列政策支持，主要如下：
为A公司提供 10 年的园区免租期，并代付园区的物业费，租赁金额和物业费金额合同中无说明，无法确定。合同约定， 10 年免租期满后有权无条件收回租赁房屋，A公司若有意续租，需在合同终止前三个月与政府另行协商，若不能就租赁方式达成一致，A公司无权续租；
我的理解：从合同内容可以看出此事项属于政府补助，且是经营租赁，但有 10 年内累计缴纳税收不少于 10 亿元的约定，A公司 2020 年刚成立，目前仍处于起步阶段，未来 10 年是否可达到税收金额尚不确定。但A公司地段均属于政府招商引资的地段，租金公允价值很难获取，结合上述情况，是否可以认为使用权资产金额为零？

回答人：chenyiwei
不建议直接将使用权资产认定为零，特别是如果A公司为上市公司或者IPO发行人时，因为仍需测算其中的政府补助成分，披露为非经常性损益。因此合理确定租金的公允水平仍然是需要的。
如果周边缺乏可比的按纯市场条件出租的类似物业，则可以按照本企业承租的物业的实际建造成本在正常使用年限内计算的年折旧额基础上，加上一定比例的合理利润和税费确定。